臺灣高等法院民事裁定　九十一年度再字第五號
　　　再審聲請人　甲○○
　　　法定代理人　高志達
右聲請人因與相對人間返還不當得利事件，對於中華民國九十年十一月二十三日本院
八十九年度重上更(二)字第一○九號所為裁定聲請再審，本院裁定如左：
      主    文
本院中華民國九十年十一月二十三日八十九年度重上更(二)字第一○九號裁定廢棄。
      理    由
一、民事訴訟費用法第五條第二項固規定以一訴附帶主張利息或其他孳息、損害賠償
    、違約金或費用者，不併算其價額。惟若當事人僅就利息等附帶請求部分提起上
    訴，則應就此部分核計其訴訟標的之價額，以定其上訴利益之額數（最高法院八
    十九年度臺簡抗字第二八號裁定參照）。
二、查相對人原對再審聲請人起訴請求遷讓房地，並附帶請求給付損害金（臺灣士林
    地方法院八十三年度重訴字第一九三號）。迄本院八十九年度重上更（二）字第
    一○九號審理時，除關於附帶請求中之命再審聲請人給付相對人十三萬二千二百
    六十八元及自八十三年七月一日起至返還房地之日止，按月給付損害金四萬三千
    三百七十三元部分外，均已確定。上開第一審判命再審聲請人給付部分，即本院
　　八十九年度重上更（二）字第一○九號之審判範圍，本院該判決既駁回再審聲請
    人之上訴，則其提起第三審上訴，自應僅就該部分審核其上訴利益額。查相對人
    請求再審聲請人給付之十三萬二千二百六十八元及自八十三年七月一日起至返還
    房地之日止，按月給付損害金四萬三千三百七十三元，均主張為再審聲請人無權
    占用房地之損害賠償，為原起訴請求遷讓房地之附帶請求，其中十三萬二千二百
    六十八元部分為八十三年六月三十日以前之損害金，自八十三年七月一日起至返
    還房地之日止，按月給付損害金四萬三千三百七十三元部分，則為自八十三年七
    月一日起算之損害金，二者性質相同，後者並非前者之附帶請求，依民事訴訟費
    用法第五條第一項規定及最高法院上開裁判意旨，自應併算其價額，則算至九十
    年十月一日，再審聲請人提起第三審之上訴利益已達三百九十萬五千七百十九元
    ，已逾上訴第三審之上訴利益，其上訴應非不合法，本院中華民國九十年十一月
    二十三日八十九年度重上更(二)字第一○九號裁定認其上訴利益未逾一百萬元，
    其上訴不合法，自與民事訴訟費用法第五條之規定有違，聲請意旨，指摘本院該
    裁定有上開適用法規顯有錯誤之情形，求予廢棄，依民事訴訟法第五百零七條、
    第四百九十六條第一項第一款規定，為有理由，應予准許。
三、據上論結，本件聲請為有理由，爰裁定如主文。
中　　　華　　　民　　　國　　九十一　　年　　　二　　　月　　　五　　　日
　　　　　　　　　　　　　　　　　民事第十一庭
　　　　　　　　　　　　　　　　　　　審判長法　官　吳　景　源
　　　　　　　　　　　　　　　　　　　　　　法　官　連　正　義
　　　　　　　　　　　　　　　　　　　　　　法　官　滕　允　潔
右正本係照原本作成。
如不服本裁定，應於收受送達後十日內向本院提出抗告狀，並應繳納抗告費新台幣四
十五元正。
中　　　華　　　民　　　國　　九十一　　年　　　二　　　月　　　五　　　日
　　　　　　　　　　　　　　　　　　　      書記官　林　麗　觀
